# 请教陈老师：投资境外子公司合并报表？

提问人：80 后的随遇而安 时间：2014-10-31 19:40:30
A是母公司，A投资境外子公司B，A公司投资 10 万美元，假设是 2014 年 5 月 6 日汇款，根据当天的汇率（但不是央行的中间汇率）汇出10 万美元（母公司报表折成人民币计长投）。境外子公司注册资本是 10 万美元，财务报表以英镑为记账本位币。我的问题是： 1 、母公司编制合并报表时，子公司的报表按照记账本位币人民币折算，其中实收资本是按照 10 万美元折算成人民币，还是按照子公司报表中实收资本的英镑折算成人民币，是不是直接按照 10 万美元折算？ 2 、母公司长投人民币金额与子公司实收资本折算后是不等的，差额在合并层面调整外币报表折算差额？ 感谢！

回答人：chenyiwei
1 、子公司应首先以其记帐本位币（英镑）编制财务报表，然后根据外币折算准则规定将其以英镑编制的财务报表折算到人民币。
即，汇入的 10 万美元按收到当日美元对英镑的汇率折算为英镑，后续对该货币确认汇兑损益；英镑报表按照外币折算的规定（资产、负债项目用现行汇率，权益项目用历史汇率，损益项目用平均汇率）折算到人民币。 2 、母公司长投人民币金额与子公司实收资本折算后形成的差额在合并报表层面列报为外币报表折算差额，计入其他综合收益。